# 解释 1313

提问人：zhs7403 时间：2020-01-07 17:12:50
一、商品经纪商从商品现货市场交易中获取的、且以交易为目的持有的、为从价格波动中获取利润的大宗商品的计量 答：该问题主要涉及《企业会计准则第 1 号——存货》 （财会〔 2006 〕 3 号）等准则。
商品经纪商从商品现货市场交易中获取的、且以交易为目的持有的、为从价格波动中获取利润的大宗商品，应当按公允价值减去出售费用后的净额计量，其变动应当计入当期 损益（公允价值变动损益）。
解释 13 征求意见这一条在正式取消了。那么一家期货子公司目前存在这类业务，没有按照这条类做，收入、成本是按照总额计入其他业务收入、其他业务成本。实际就是正常存货购销。我记得根据IAS 2，这种以交易目的持有的存货，是可以以公允价值计量的。
那么目前本条正式 13 在取消情况下如何处理？是否参照IAS还是按照一般存货购销？

回答人：chenyiwei
中国企业会计准则下并未提供对存货按公允价值计量的选项，故对于存货还是只能按成本与可变现净值孰低计量，不能参照IAS 2中的公允价值计量选项处理。